【裁判字號】    95,上易,410
【裁判日期】    950712
【裁判案由】    違反商標法
【裁判全文】
臺灣高等法院臺中分院刑事判決         95年度上易字第410號
上  訴  人
即  被  告  丙○○
選任辯護人  蔡奉典律師
上列上訴人因違反商標法案件，不服臺灣臺中地方法院九十四年
度易字第二一二一號，中華民國九十五年二月九日第一審判決（
起訴案號：臺灣臺中地方法院檢察署九十四年度偵字第三○六五
、一六二一三號），提起上訴，本院判決如下：
    主  文
上訴駁回。
    事實及理由
一、本案經本院審理結果，認第一審判決關於上訴人即被告（以
    下簡稱為被告）丙○○部分，其認事用法及量刑均無不當，
    應予維持，並引用第一審判決書記載之事實、證據及理由（
    如附件）。
二、被告丙○○並未於本院準備程序及審理期日到庭，惟依據被
    告丙○○之選任辯護人於本院審理期日之辯護意旨，係為被
    告丙○○辯稱：原審判決附表五、六所示之扣案四十八件皮
    包、皮夾、領帶等物品，依據共同被告乙○○之供述，係為
    贈送陳明哲、陳寶玲、陳寶琴等三位親友之目的而販入，並
    非用於販賣，且上開物品之採購與郵寄，均係共同被告乙○
    ○一人所為，與被告丙○○無關，應不能僅憑二人為夫妻，
    感情良好並一起經營服飾店等事實，即認定被告丙○○有參
    與此部分犯行，另外，卷內之「路易威登產品鑑定意見書」
    、「香奈兒產品鑑定意見書」、「克麗斯汀迪奧高巧鑑識證
    明書」及「證明書」，均非由審判長、受命法官、或檢察官
    選任之鑑定人進行鑑定，並屬告訴人或告訴代理人所製作之
    文書，應無證據能力等情。
三、惟按被告以外之人於審判外之陳述，雖不符刑事訴訟法第一
    百五十九條之一至一百五十九條之四之規定，但經當事人於
    審判程序同意作為證據，法院審酌該言詞陳述或書面陳述作
    成時之情況，認為適當者，亦得為證據，此於刑事訴訟法第
    一百五十九條之五第一項定有明文；另當事人於法院調查證
    據時，知有刑事訴訟法第一百五十九條第一項不得為證據之
    情形，而未於言詞辯論終結前聲明異議者，視為有前項之同
    意，此於刑事訴訟法第一百五十九條之五第二項亦有明文規
    定。經查，本案原審判決附表五、六所示之扣案物品之卷附
    「路易威登產品鑑定意見書」、「香奈兒產品鑑定意見書」
    、「克麗斯汀迪奧高巧鑑識證明書」及「證明書」，固非屬
    法院審判長、受命法官、或檢察官所選任之鑑定人所為之鑑
    定，性質上僅屬上開被害人即「路易公司」、「香奈兒公司
    」、「克麗絲汀公司」所委任並經上開公司認定具有認證能
    力之黃翊琇律師、周金城律師等人於審判外所為之書面陳述
    。惟本案被告丙○○及共同被告乙○○在原審法院之準備程
    序期日及審理期日，均以言詞明確是認上開鑑定意見書、鑑
    識證明書、及證明書具有證據能力，且對其鑑定、鑑識之內
    容均未爭議。另上開鑑定意見書、鑑識證明書、及證明書之
    鑑識意見，除依據扣案物品之車工、材質粗糙等情，而判斷
    上開扣案物品均非真品之外，所記載：上開扣案物品均未懸
    掛原廠吊牌，亦無保證書或原廠證明等情，亦與本院當庭勘
    驗上開扣案物品所見之情形相同。既無上開公司所製造、販
    賣之皮包、皮夾、領帶均會懸掛之原廠吊牌、保證書或原廠
    證明，足認上開扣案物品係屬仿冒商標商品，應無疑義。本
    案被告丙○○及共同被告乙○○既均已於原審法院之審判程
    序，同意將上開鑑定意見書、鑑識證明書、及證明書作為證
    據，且對其鑑定、鑑識之內容亦未爭議，原審法院審酌該書
    面陳述作成時之情況，認為適當，而認其具有證據能力，於
    法應無不合。被告丙○○之選任辯護人於本院再為此部分爭
    議，為本院所不採。
四、又本案共同被告乙○○雖於原審法院辯稱：原審判決附表五
    、六所示之扣案四十八件皮包、皮夾、領帶等物品，係其為
    贈送陳明哲、陳寶玲、陳寶琴等三位親友之目的而販入，並
    非用於販賣，且上開物品之採購與郵寄，均係其一人所為，
    與被告丙○○無關云云。惟本案共同被告乙○○原亦有對原
    審判決提起上訴，其係於本院準備程序之後，才撤回上訴。
    而經本院在準備程序整理本案事實之爭點時，本案共同被告
    乙○○已坦承上開扣案之四十八件皮包、皮夾、領帶等物品
    ，係其為販賣之目的而買入，並供稱其先前在調查站、偵查
    中及原審法院就此部分所為之供述，並非真實等語（見本院
    卷宗第三○、三一頁）。且原審判決附表五、六所示之扣案
    物品，其中皮包、皮夾共有四十二件（仿冒路易公司之皮包
    、皮夾共有三十九件），謂本案共同被告乙○○會為贈送上
    開三位親友，而大量購入上開四十二件皮包、皮夾，顯悖於
    常情。再徵之本案共同被告乙○○於調查站應訊時，及於偵
    查中，均尚推稱不知此事，則其嗣後在原審法院所辯上情，
    自難信為真實。此外，原審法院已依據本案共同被告乙○○
    及被告丙○○在案發之前，最近一次係於九十三年六月十八
    日一起出境到香港，有其等二人之入出境資料可考，及本案
    共同被告乙○○在調查站應訊及於原審法院審理時，均供承
    被告丙○○確係「衫七二十衣流行服飾店」之實際負責人等
    事實，以及審酌本案共同被告乙○○既有以他人名義寄發上
    開扣案物品至被告丙○○經營之「衫七二十衣流行服飾店」
    ，則被告丙○○如未獲告知，顯不可能會代收等情，認定本
    案共同被告乙○○供稱上開所為，被告丙○○並未參與乙節
    ，為不可採信。原審法院之上開認定，其採證並無不合。被
    告丙○○執此為辯，亦非可採。
五、綜上說明，本案被告丙○○以上開理由提起本案上訴而否認
    犯罪，其上訴並無理由，應予駁回。又按行為後法律有變更
    者，適用行為時之法律；但行為後之法律有利於行為人者，
    適用最有利於行為人之法律，此於九十五年七月一日修正公
    布施行之刑法第二條第一項定有明文。本案被告丙○○所犯
    係最重本刑為三年以下有期徒刑之刑之罪，而受有期徒刑五
    月之宣告。依據其行為時之刑法第四十一條第一項前段，係
    規定：「犯最重本刑為五年以下有期徒刑以下之刑之罪，而
    受六個月以下有期徒刑或拘役之宣告，因身體、教育、職業
    、家庭之關係或其他正當事由，執行顯有困難者，得以一元
    以上三元以下折算一日，易科罰金」，又依據其行為時之易
    科罰金折算標準，修正前罰金罰鍰提高標準條例第二條前段
    （現已刪除），係就其原定數額提高為一百倍折算一日，則
    本案被告丙○○於行為時之易科罰金折算標準，應以銀元三
    百元元折算一日，經折算為新臺幣後，應以新臺幣九百元折
    算一日。而九十五年七月一日修正公布施行之刑法第四十一
    條第一項前段，則規定：「犯最重本刑為五年以下有期徒刑
    以下之刑之罪，而受六個月以下有期徒刑或拘役之宣告者，
    得以新臺幣一千元、二千元或三千元折算一日，易科罰金」
    。比較修正前、後之易科罰金折算標準，並無行為後之法律
    有利於被告丙○○之情形，則依據刑法第二條第一項前段之
    規定，自仍應以被告丙○○行為時之修正前刑法第四十一條
    第一項前段規定，定其有期徒刑易科罰金之折算標準。原審
    法院諭知被告丙○○被判處之有期徒刑五月，如易科罰金，
    以（銀元）三百元（即新臺幣九百元）折算一日，並無不合
    ，併此敘明。又本案被告丙○○經本院合法傳喚，無正當之
    理由而不於本院審理期日到庭，爰不待其陳述，逕行判決，
    亦併予敘明。
六、據上論斷，應依刑事訴訟法第三百七十三條、第三百六十八
    條、第三百七十一條、刑法第二條第一項前段，判決如主文
    。
本案經檢察官甲○○到庭執行職務。
中    華    民    國    95    年    7    月    12     日
            刑事第三庭  審判長法  官  王  增  瑜
                              法  官  胡  忠  文
                              法  官  廖  柏  基
上列正本證明與原本無異。
不得上訴。
                              書記官  王  麗  英
中    華    民    國    95    年    7    月    13     日
                                                      Ａ


司法院資訊處製作；財團法人民間司法改革基金會備份。
